【裁判字號】    97,訴,2039
【裁判日期】    971127
【裁判案由】    毒品危害防制條例
【裁判全文】
臺灣臺北地方法院刑事判決              97年度訴字第2039號
公  訴  人  臺灣臺北地方法院檢察署檢察官
被      告  甲○○
上列被告因違反毒品危害防制條例案件，經檢察官提起公訴（九
十七年度毒偵字第三二三三號、第三二四七號），被告於準備程
序中先就被訴事實為有罪之陳述，經本院告以簡式審判之旨，並
聽取當事人之意見後，本院合議庭裁定行簡式審判程序後，判決
如下：
    主  文
甲○○施用第一級毒品，累犯，處有期徒刑捌月，扣案如附表編
號一所示之物沒收銷燬之。又施用第一級毒品，累犯，處有期徒
刑捌月，扣案如附表編號二所示之物沒收銷燬之，如附表編號三
、編號四所示之物沒收之。應執行有期徒刑壹年貳月，扣案如附
表編號一、編號二所示之物沒收銷燬之，編號三、編號四所示之
物均沒收。
    事  實
一、甲○○前於(一)民國八十三年間，因違反麻醉藥品管制條例案
    件，經臺灣板橋地方法院（下稱板橋地院）以八十三年度訴
    字第二四五○號刑事判決，判決處有期徒刑五年二月、三年
    二月、八月，於同年因違反肅清煙毒條例案件，經臺灣高等
    法院八十四年度上訴字第五七三○號刑事判決，判處有期徒
    刑五年二月確定，嗣經臺灣高等法院以八十五年度聲字第三
    二七號裁定定應執行有期徒刑十二年確定；(二)於九十二年間
    ，因竊盜案件，經板橋地院以九十二年度簡字第二六二號刑
    事簡易判決，判處有期徒刑四月確定；(三)於九十二年間，復
    因侵占案件，經板橋地院以九十二年度易字第一七一四號刑
    事判決，判處拘役四十日確定。上開三罪，嗣經板橋地院以
    九十六年度聲減字第一三三三號裁定減刑並定應執行刑為有
    期徒刑十年一月，拘役部分減為二十日確定。而上開(一)之罪
    於八十九年十月八日因縮短刑期假釋出監，嗣經撤銷假釋而
    執行殘刑，並與(二)、(三)之罪接續執行，於九十六年十月五日
    縮短刑期執行完畢。
二、甲○○另曾於九十一年間，因施用毒品而違反毒品危害防制
    條例案件，經本院以九十一年度毒聲字第一一九五號裁定送
    觀察、勒戒後，認有繼續施用之傾向，經本院以九十一年度
    毒聲字第二五九一號裁定，令入戒治處所施以強制戒治屆滿
    三月後，認無繼續戒治之必要，經本院以九十二年度毒聲字
    第一○六三號裁定停止戒治，所餘戒治期間，付保護管束。
    其保護管束期間於九十二年十二月十八日屆滿後，經臺灣臺
    北地方法院檢察署（下稱臺北地檢署）檢察官以九十三年度
    戒毒偵字第二十三號為不起訴處分確定。後又於九十七年間
    ，因施用毒品而違反毒品危害防制條例案件，經本院以九十
    七年度訴字第一二八四號刑事判決，判處有期徒刑八月，甲
    ○○不服提起上訴，現由臺灣高等法院以九十七年度上訴字
    第四三九九號繫屬中；及於九十七年間，因施用毒品而違反
    毒品危害防制條例案件，經本院以九十七年度訴字第一五三
    六號刑事判決，判處有期徒刑七月、七月，應執行有期徒刑
    一年一月。
三、甲○○基於施用第一級毒品海洛因之犯意，於九十七年九月
    二十三日十時許，在其先前位於臺北市○○區○○街二十六
    之一號二樓之居處，以注射針筒施打海洛因之方式，施用第
    一級毒品海洛因一次。嗣於同日十三時十分許，甲○○行經
    臺北市○○區○○路與武昌街交叉路口，因形跡可疑，經員
    警上前盤查，並當場查扣如附表編號一所示之物，乃接受調
    查，經警採集其尿液送驗發現呈嗎啡類陽性反應，始悉上情
    。
四、甲○○又基於施用第一級毒品海洛因之犯意，於九十七年九
    月二十四日十六時許，在上址居處，以注射針筒施打海洛因
    之方式，施用第一級毒品海洛因一次。嗣為警於同日二十三
    時五十分許，在上址居處，經其自願性同意搜索而查獲，並
    扣得如附表編號二至編號四所示之物，乃接受調查，經警採
    集其尿液送驗發現呈嗎啡類陽性反應，始悉上情。
五、案經臺北市政府警察局萬華分局報告及臺北市政府警察局移
    送臺灣臺北地檢署檢察官偵查起訴。
    理  由
一、證據之認定：
    上開事實三、四之部分，有被告甲○○分別於上述時、地為
    警查獲，經警採集其尿液送臺灣尖端先進生技醫藥股份有限
    公司以酵素免疫分析法初步檢驗及氣相層析質譜儀法確認檢
    驗，結果發現有嗎啡及可待因陽性反應之濫用藥物檢驗報告
    各一紙附卷足憑（臺北地檢署九十七年度毒偵字第三二三三
    號卷第四十九頁、九十七年度毒偵字第三二四七號卷第五十
    二頁參照），而扣案如附表編號一、編號二所示之物，經送
    交通部民用航空局航空醫務中心以氣相層析質譜儀法檢驗，
    均檢出海洛因成分無誤，有該醫務中心九十七年十月三日航
    藥鑑字第○九七五一一一號、九十七年十月十三日航藥鑑字
    第○九七五二六五毒品鑑定書各一紙在卷可稽（臺北地檢署
    九十七年度偵字第三二三三號卷第四十八頁、本院卷第三十
    四頁參照），復有如附表所示之物扣案可證，且被告亦對上
    開事實三、四之部分於本院九十七年十一月十三日審理時供
    承不諱（本院當日審判筆錄參照），是依(一)上開濫用藥物檢
    驗報告二紙、(二)上開毒品鑑定書二紙、(三)扣案如附表所示之
    物等補強證據已足資擔保被告於本院審理中所為之上開任意
    性自白具有相當程度之真實性，而得確信被告前述自白之犯
    罪事實確屬真實，從而依刑事訴訟法第一百五十六條第一項
    及同條第二項規定，自得依被告上述自白及該補強證據認定
    被告確有為上述施用海洛因二次之犯行，本件事證明確，被
    告犯行堪以認定。
二、論罪科刑之法律適用：
  (一)按海洛因為毒品危害防制條例第二條第二項第一款所列管之
    第一級毒品，是核被告甲○○所為，均係犯毒品危害防制條
    例第十條第一項之施用第一級毒品罪。其施用海洛因前後持
    有海洛因之低度行為，均應為施用海洛因之高度行為所吸收
    ，不另論罪。又其所犯二次施用第一級毒品罪，犯意各別，
    行為互異，應予分論併罰。
  (二)查被告有如事實一之部分所載之犯罪科刑執行情形，有臺灣
    高等法院被告全國前案紀錄表一份及被告所犯前開案件之判
    決書等件在卷可稽，其前受有期徒刑執行完畢，於五年以內
    故意再犯本件有期徒刑以上之罪，為累犯，應依刑法第四十
    七條第一項之規定加重其刑。
  (三)爰審酌被告於毒品危害防制條例公布生效後曾由本院裁定送
    觀察、勒戒及強制戒治，並由臺北地檢署檢察官為不起訴處
    分確定），後又曾二度因施用毒品而遭本院判處徒刑，有臺
    灣高等法院被告全國前案紀錄表一份在卷可佐，仍未能把握
    自新機會，徹底戒除施用毒品之惡習，再施用足以導致人體
    機能發生依賴性、成癮性及抗藥性等障礙之第一級毒品海洛
    因，惟念其施用毒品乃戕害自身身心健康，尚未危及他人，
    及犯罪後坦承犯行，態度尚稱良好，兼衡其犯罪動機、手段
    、施用毒品之次數等一切情狀，分別量處如主文所示之刑，
    並定其應執行之刑。
  (四)扣案如附表編號一、編號二所示之物，經送鑑驗後，結果均
    檢出含有海洛因成分無誤，已如前述，應依毒品危害防制條
    例第十八條第一項前段規定，不問屬於犯人與否，由本院諭
    知沒收銷燬之。至扣案如附表編號三、編號四所示之物，均
    係供被告所有，供其施用海洛因所用之物，迭據被告供承在
    卷（九十七年度毒偵字第三二四七號卷第十八頁、第四十六
    頁，及本院九十七年十一月十三日審判筆錄參照），爰依刑
    法第三十八條第一項第二款之規定宣告沒收。
據上論斷，應依刑事訴訟法第二百七十三條之一第一項、第二百
九十九條第一項前段，毒品危害防制條例第十條第一項、第十八
條第一項前段，刑法第十一條、第四十七條第一項、第五十一條
第五款、第三十八條第一項第二款，判決如主文。
本案經檢察官廖先志庭執行職務。
中    華    民    國    97    年    11    月    27    日
                  刑事第九庭法  官  張詩芸
以上正本證明與原本無異。
如不服本判決，應於判決送達後10日內，向本院提出上訴狀。
                            書記官  顏淑華
中    華    民    國    97    年    11    月    27    日
附錄本案論罪科刑法條全文
毒品危害防制條例第十條
施用第一級毒品者，處六月以上五年以下有期徒刑。
施用第二級毒品者，處三年以下有期徒刑。
附表
┌──┬──────┬───────┬────────┐
│編號│物品名稱    │數量          │扣押物品清單編號│
├──┼──────┼───────┼────────┤
│ 一 │海洛因      │壹包（驗餘淨重│臺北地檢署九十七│
│    │            │零點零貳玖伍公│年度青保管字第六│
│    │            │克）          │九三號編號1.    │
├──┼──────┼───────┼────────┤
│ 二 │海洛因      │壹包（驗餘淨重│臺北地檢署九十七│
│    │            │零點零貳伍公│年度青保管字第六│
│    │            │克）          │九六號編號1.    │
├──┼──────┼───────┼────────┤
│ 三 │注射針筒    │貳支          │臺北地檢署九十七│
│    │            │              │年度綠保管字第一│
│    │            │              │八七四號編號1.  │
├──┼──────┼───────┼────────┤
│ 四 │止血帶      │壹條          │臺北地檢署九十七│
│    │            │              │年度綠保管字第一│
│    │            │              │八七四號編號2.  │
└──┴──────┴───────┴────────┘


司法院資訊處製作；財團法人民間司法改革基金會備份。
